【裁判字號】    98,審訴,3952
【裁判日期】    981118
【裁判案由】    毒品危害防制條例
【裁判全文】
臺灣高雄地方法院刑事判決            98年度審訴字第3952號
公  訴  人  臺灣高雄地方法院檢察署檢察官
被      告  甲○○
上列被告因毒品危害防制條例案件，經檢察官提起公訴（98年度
毒偵字第4967號），被告就被訴事實為有罪之陳述，經告知簡式
審判程序之旨，並聽取被告與公訴人之意見後，本院合議庭裁定
由受命法官獨任進行簡式審判程序，本院判決如下：
    主  文
甲○○施用第一級毒品，累犯，處有期徒刑捌月；扣案之第一級
毒品海洛因壹包（含包裝袋，驗前淨重零點零伍捌公克、驗後淨
重零點零肆柒公克），沒收銷燬之。
    事  實
一、甲○○前於民國91年間，因施用毒品案件，經本院裁定送觀
    察、勒戒後，認無繼續施用毒品之傾向，而於91年3 月13日
    觀察、勒戒執行完畢釋放，由臺灣高雄地方法院檢察署檢察
    官以91年度毒偵字第851 號不起訴處分確定。又於91年、93
    年間，因施用毒品案件，經本院以92年度訴緝字第115 號、
    93年度簡字第4112號、93年度訴字第2539號，各判處有期徒
    刑9 月、4 月、1 年確定，嗣經裁定定應執行刑有期徒刑1
    年11月確定；再於94年間，因施用毒品案件，經本院以94年
    度簡字第2556號判處有期徒刑6 月確定，兩案接續執行，於
    95 年6月14日縮短刑期假釋出監。因於假釋期間之95年間，
    因施用毒品案件，經本院以96年度訴字第616 號判處有期徒
    刑1 年2 月確定，嗣經裁定減刑為有期徒刑7 月，而前述有
    期徒刑9 月、4 月、1 年部分，亦經裁定減刑且定應執行刑
    有期徒刑11月15日確定；有期徒刑6 月部分，則裁定減刑為
    有期徒刑3 月確定，3 案接續執行，並於97年4 月7 日縮短
    刑期執行完畢。詎甲○○仍不知悔改，竟基於施用第一級毒
    品之犯意，於98年7 月21日某時許，在其友人位於高雄市前
    鎮區住處，以將第一級毒品海洛因摻入香菸後，吸食含有海
    洛因成分煙氣之方式，施用第一級毒品海洛因1 次。嗣於98
    年7 月28日上午10時7 分許，在高雄市前鎮區○○○街2 之
    7 號前，為警查獲，經徵得其同意採尿送驗結果呈嗎啡、可
    待因陽性反應，並扣得第一級毒品海洛因1 包（含包裝袋，
    驗前淨重0.058 公克、驗後淨重0.047 公克），始獲上情。
二、案經高雄市政府警察局苓雅分局移送臺灣高雄地方法院檢察
    署檢察官偵查起訴。
    理  由
一、本件被告甲○○所犯係死刑、無期徒刑、最輕本刑為3 年以
    上有期徒刑以外之罪，其於準備程序中就被訴事實為有罪之
    陳述，經本院告知簡式審判程序之旨，並聽取公訴人及被告
    意見後，合議庭裁定由受命法官獨任進行簡式審判程序，合
    先敘明。
二、訊據被告對於上揭時、地，施用第一級毒品海洛因之事實，
    坦承不諱；而被告為警查獲所採之尿液檢體，經送高雄市立
    凱旋醫院以酵素免疫法及氣相層析質譜法檢驗結果，呈現嗎
    啡、可待因陽性反應，此有高雄市立凱旋醫院98年8 月12日
    濫用藥物尿液檢驗報告暨高雄市政府警察局苓雅分局偵辦毒
    品案件嫌疑人尿液採證尿液對照表（代號：F-98379 號）各
    1 份附卷可稽；且扣案之白色粉末1 包，經送高雄市立凱旋
    醫院鑑驗之結果，確含有第一級毒品海洛因成分（含包裝袋
    ，驗前淨重0.058 公克、驗後淨重0.047 公克）無訛，有高
    雄市立凱旋醫院98年8 月11日濫用藥物成品檢驗鑑定書1 份
    在卷可佐，是被告施用第一級毒品之犯行，堪以認定，應予
    依法論科。
三、核被告所為，係犯毒品危害防制條例第10條第1 項之施用第
    一級毒品罪。被告持有第一級毒品後進而施用，其持有之低
    度行為應為施用之高度行為所吸收，故不另論其持有毒品罪
    。被告前因施用毒品案件，經法院分別判處1 年11月、6 月
    確定，兩案接續執行，於95年6 月14日假釋出監，因假釋期
    間再犯施用毒品案件，經法院判處有期徒刑1 年2 月確定，
    嗣上開案件均經法院裁定減刑，且分別定應執行刑有期徒刑
    11月15日、3 月、7 月確定，3 案接續執行，於97年4 月7
    日執行完畢，有臺灣高等法院被告前案紀錄表1 份在卷可佐
    ，是被告於有期徒刑執行完畢後，5 年內故意再犯本件有期
    徒刑以上之罪，為累犯，應依法加重其刑。本院審酌被告前
    因施用毒品案件，經觀察、勒戒及強制戒治程序，由檢察官
    不起訴處分，再施用毒品經法院判刑入獄服刑完畢後，仍不
    知悛悔，再次施用毒品自戕其身，顯然缺乏戒絕毒品之決心
    ，惟念及被告坦承施用第一級毒品之事實，且其行為尚未害
    及他人，並斟酌被告之犯罪動機、手段、持有毒品數量，以
    及被告之智識程度等一切情狀，量處如主文所示之刑。扣案
    之白色粉末1 包，業經高雄市立凱旋醫院鑑驗係屬第一級毒
    品海洛因無訛，已如前述，而包裝袋與其上殘留之毒品，已
    難以分析剝離，應依毒品危害防制條例第18條第1 項前段規
    定，不問屬於犯人與否，併宣告沒收銷燬之，至於送鑑耗損
    之海洛因粉末，既已滅失，自無庸再予宣告沒收銷燬之必要
    。
據上論斷，應依刑事訴訟法第273 條之1 第1 項、第299 條第1
項前段，毒品危害防制條例第10條第1 項、第18條第1 項前段，
刑法第11條、第47條第1 項，判決如主文。
本案經檢察官杜妍慧到庭執行職務。
中    華    民    國    98    年    11    月    18    日
                  刑事第十庭  法  官  高增泓
以上正本證明與原本無異。
如不服本判決，應於收受送達後10日內向本院提出上訴書狀。
中    華    民    國    98    年    11    月    18    日
                              書記官  王淑娟
附錄本判決論罪科刑法條全文：
毒品危害防制條例第10條
施用第一級毒品者，處6月以上5年以下有期徒刑。
施用第二級毒品者，處3年以下有期徒刑。


司法院資訊處製作；財團法人民間司法改革基金會備份。
